臺灣高等法院刑事判決
110年度上易字第685號
上  訴  人  
即  被  告  楊正雄



上列上訴人因竊盜等案件，不服臺灣士林地方法院109年度審易
字第1877號，中華民國110年2月4日第一審判決（起訴案號：臺
灣士林地方檢察署109年度偵字第11144號、第11234號、第12473
號、第12623號、第13655號、第14229號、第14632號、第14814
號、第15358號），提起上訴，本院判決如下：
    主  文
上訴駁回。               
    事實及理由
一、經本院審理結果，認第一審以上訴人即被告楊正雄（下稱被
    告）犯如該判決附表「宣告罪刑及沒收」欄所示之罪，各處
    如附表「宣告罪刑及沒收」欄所示之刑及沒收之諭知。得易
    科罰金部分，應執行有期徒刑6月，如易科罰金，以新臺幣1
    ,000元折算1日；不得易科罰金部分，應執行有期徒刑3年，
    認事用法及量刑均無不當，應予維持。除證據部分補充：被
    告於本院審理時之自白及扣案之剪刀、一字螺絲起子、十字
    螺絲起子各1把，並就原審判決附表之證據欄補充更正如下
    ：編號1刪除監視器錄影光碟1片；編號2補充內政部警政署
    刑事警察局109年7月9日刑紋字第1090072014號鑑定書（見1
    1234號卷第57至60頁）；編號5刪除監視器錄影光碟1片、補
    充臺北市政府警察局北投分局110年4月13日北市警投分刑字
    第1103006523號函及所附員警職務報告（本院卷第123至127
    頁）；編號8刪除監視器錄影光碟1片，餘均引用第一審判決
    書記載之事實、證據及理由（如附件）。
二、被告上訴意旨略以：被告於警詢、偵查及審理時均坦承犯行
    ，深感後悔，犯後態度良好。且因為新冠肺炎疫情爆發，被
    告失去工作，母親已七十餘歲，有賴被告扶養，又需繳納房
    租，所以在生活、經濟的雙重壓力下而犯罪，合於刑法第59
    條立法意旨，請求酌量減輕其刑，以利被告盡快重返社會、
    重新做人，照顧年邁母親等語。然刑法第59條之酌量減輕其
    刑，必須犯罪另有特殊之原因與環境，在客觀上足以引起一
    般同情，認為即予宣告法定低度刑期，猶嫌過重者，始有其
    適用。被告理當知悉不得竊盜他人財物，但卻一再破壞他人
    之扭蛋機而竊取機台內零錢，依其犯罪情節、行為惡害，審
    酌行為人主客觀一切犯罪情狀，難認有特殊之原因與環境認
    在客觀上足以引起一般同情，並無縱予宣告法定最低刑度猶
    嫌過重之情事，無適用刑法第59條減輕其刑之餘地。又刑之
    量定，為求個案裁判之妥當性，法律賦予法院裁量之權，量
    刑輕重，屬為裁判之法院得依職權自由裁量之事項，苟其量
    刑已以行為人之責任為基礎，並斟酌刑法第57條各款所列情
    狀，在法定刑度內，酌量科刑，如無偏執一端，致明顯失出
    失入情形，即不得單就量刑部分遽指為不當或違法。原審於
    量處具體之宣告刑時，已依刑法第57條之規定，就被告上開
    犯罪動機、所生危害、犯後態度及其智識程度、生活經濟狀
    況等各款事由，加以審酌，復考量各罪之犯罪類型態樣、時
    間、侵害法益、行為次數等情狀，就其所犯之罪整體評價應
    受非難及矯治之程度，而就得易科罰金之罪、不得易科罰金
    之罪分別定其應執行刑，所量處之刑並無過重之裁量權濫用
    或違反比例原則之情形，並無違法不當。被告上訴所執坦承
    犯行之犯後態度良好乙節，已經原審審酌並據為從輕量刑之
    因素，被告仍執前詞請求從輕量刑，認無理由，應予駁回。
據上論斷，應依刑事訴訟法第373條、第368條，判決如主文。
本案經檢察官陳銘鋒提起公訴，檢察官王正皓到庭執行職務。
中　　華　　民　　國　　110 　年　　5 　　月　　19　　日
                  刑事第六庭    審判長法　官  劉方慈
                                      法　官  曹馨方
                                      法　官  許曉微
以上正本證明與原本無異。
不得上訴。
                                      書記官  嚴昌榮
中　　華　　民　　國　　110 　年　　5 　　月　　20　　日
附錄：本案論罪科刑法條全文　　　　　　　　　　　　　　
刑法第320 條
意圖為自己或第三人不法之所有，而竊取他人之動產者，為竊盜
罪，處五年以下有期徒刑、拘役或五十萬元以下罰金。
意圖為自己或第三人不法之利益，而竊佔他人之不動產者，依前
項之規定處斷。
前二項之未遂犯罰之。
刑法第321 條
犯前條第一項、第二項之罪而有下列情形之一者，處六月以上五
年以下有期徒刑，得併科五十萬元以下罰金：
一、侵入住宅或有人居住之建築物、船艦或隱匿其內而犯之。
二、毀越門窗、牆垣或其他安全設備而犯之。
三、攜帶兇器而犯之。
四、結夥三人以上而犯之。
五、乘火災、水災或其他災害之際而犯之。
六、在車站、港埠、航空站或其他供水、陸、空公眾運輸之舟、
    車、航空機內而犯之。
前項之未遂犯罰之。
刑法第354 條
毀棄、損壞前二條以外之他人之物或致令不堪用，足以生損害於
公眾或他人者，處二年以下有期徒刑、拘役或一萬五千元以下罰
金。
附件：臺灣士林地方法院109年度審易字第1877號刑事判決